cs: Design potrubí: Rozšiřitelný; Pružná; Pevná; Jiné
nb: Kanaldesign: Utvidbar; Fleksibel; Fast; Annet
de: Kanaldesign: Erweiterbar; Flexibel; Solide; Sonstiges
ja: ダクト設計: 拡張可能; フレキシブル; ソリッド; その他
pt-BR: Design do tubo: Expansível; Flexível; Maciço; Outro
zh-TW: 風管設計: 可擴展; 柔韌; 實心; 其他
lt-LT: Ortakio konstrukcija: Išplečiamas; Lankstus; Tvirtas; Kita
ro-RO: Design conductă: Extensibil; Flexibil; Solid; Altele
vi: Thiết kế ống dẫn: Có thể mở rộng; Mềm dẻo; Lốp rắn; Khác
tr: Kanal tasarımı: Genişletilebilir; Esnek; Düz; Diğer
ko: 덕트 디자인: 확장 가능; 유연함; 솔리드; 기타
zh-CN: 管道设计: 可延伸; 灵活式; 坚固; 其他
da: Kanaldesign: Kan udvides; Fleksibel; Solid; Andet
hu: Légcsatorna kialakítása: Bővíthető; Flexibilis; Szilárd; Egyéb
sl-SI: Zasnova zračnega kanala: Razširljiv; Prilagodljiv; Trden; Drugo
es: Diseño del conducto: Ampliable; Flexible; Sólido; Otros
fi: Kanavan suunnittelu: Laajennettavissa; Joustava; Kiinteä; Muu
pl: Konstrukcja kanału: Do rozbudowy; Elastyczne; Stały; Inne
sk-SK: Dizajn potrubia: Rozšíriteľný; Flexibilný; Tuhý; Iné
sv: Design på trumma: Expanderbar; Flexibel; Solid; Övrigt
el: Σχεδιασμός αγωγού: Επεκτάσιμος; Εύκαμπτο; Στερεάς μορφής; Άλλο
th: การออกแบบท่อดักท์: ขยายได้; ขอบยืดหยุ่น; โซลิด; อื่นๆ
bg-BG: Чертеж на каналите: Разширяем; Гъвкав; Твърд; Други
en: Duct design: Expandable; Flexible; Solid; Other
pt-PT: Design da conduta: Expansível; Flexível; Sólido; Outro
ru: Конструкция воздуховодов: Расширяемый; Гибкий; Твердый; Другой
fr: Conception du conduit: Extensible; Flexible; Solide; Autre
hr-HR: Dizajn ventilacijske cijevi: Proširivi; Fleksibilni; Čvrsti; Ostalo
it: Progettazione dei condotti: Espandibile; Flessibile; Solido; Altro
nl: Ontwerkp luchtschacht: Uitbreidbaar; Flexibel; Stevig; Andere